【裁判字號】    91,交聲,1118
【裁判日期】    920331
【裁判案由】    違反道路交通管理處罰條例聲明異議
【裁判全文】
臺灣士林地方法院交通事件裁定                  九十一年度交聲字第一一一八號
    原處分機關  交通部公路總局台北區監理所基隆監理站
    異  議  人
    即受處分人  甲○○
右受處分人因違反道路交通管理處罰條例案件，對於交通部公路總局台北區監理所基
隆監理站於民國九十一年九月三十日所為之裁決（基監字第裁四二─Ｚ000000
00號），聲明異議，本院裁定如左：
    主  文
異議駁回。
    理  由
一、按汽車行駛於高速公路或設站管制之道路，而不遵管制之規定者，處汽車駕駛人
    新台幣（下同）三千元以上六千元以下罰鍰。汽車駕駛人，飲用酒類後其吐氣所
    含酒精濃度超過每公升０．二五毫克以上者，不得駕車，道路交通安全規則第一
    百十四條第二款定有明文；又汽車駕駛人，駕駛汽車經測試檢定酒精濃度超過規
    定標準者，處一萬五千元以上六萬元以下罰鍰，並當場禁止其駕駛及吊扣其駕駛
    執照一年，為道路交通管理處罰條例第三十三條第一項、第三十五條第一項第一
    款所明定。而汽車行駛高速公路，除於規定之停車處外，不得在路肩停車，觀諸
    高速公路交通管制規則第十二條第一項前段規定自明。
二、本件異議人即受處分人甲○○於民國九十一年五月二十九日二十一時四十五分許
    ，駕駛車號Ｋ九─二四九二號自小貨車，在國道一號公路北向三五．二公里，經
    警舉發：1.任意停車於路肩休息（非故障車）；2.酒精濃度過量，經警施測吐氣
    後所含酒精濃度每公升０．八一毫克。逾期未繳納罰鍰，經裁處罰鍰五萬二千五
    百元，吊扣駕駛執照十二個月，並記違規點數一點。
三、異議意旨略以：當晚八時許，伊服用感冒藥後，駕車行駛於高速公路，迨至北向
    三五．二公里處，因感覺精神不濟，便停車熄火並開警示燈於路肩休息，但由於
    無法入睡，便飲用車上二瓶啤酒始睡著，直到交通警察來敲車門，伊才醒來，其
    間車子完全沒有動等語。經查，異議人於上開時地，酒後駕駛車號Ｋ九─二四九
    二號自小貨車，嗣任意停車於路肩休息，經警檢測吐氣所含酒精濃度為每公升０
    ．八一毫克等情，有測定值單、舉發違反道路交通管理事件通知單各一紙在卷可
    稽。異議人雖以前詞置辯，惟查本件警員發覺異議人車輛停放於路肩之際，並未
    於異議人所駕駛之車上發覺有何飲畢之酒瓶等物件，業據證人即舉發員警沈文進
    於台灣板橋地方法院檢察署九十一年度偵字第一一三九八號案件偵查中證述明確
    ，而異議人酒後駕車行為，亦經台灣板橋地方法院判處有期徒刑三月，有同院九
    十一年度交易第五四六號刑事判決影本、台灣高等法院檢察署刑事紀錄簡覆表各
    一件存卷足稽，可知異議人確實有酒後駕車之行為，而其吐氣所含酒精濃度已超
    過標準值，因不勝酒力，才將車任意停放於高速公路路肩睡覺，其辯稱未酒後駕
    車云云，不足採信。是而原處分機關為前開裁處，核無不當，異議人聲明異議為
    無理由，應予駁回。
四、據上論斷，應依道路交通案件處理辦法第十九條，裁定如主文。
中      華      民      國      九十二      年      三      月  三十一  日
                                    臺灣士林地方法院交通法庭
                                        法  官  何  信  慶
右正本證明與原本無異。
如不服本裁定應於送達後五日內向本院提出抗告狀。
                                        書記官  魏  里  安
中      華      民      國      九十二      年      三      月   三十一 日


司法院資訊處製作；財團法人民間司法改革基金會備份。
